臺灣高等法院高雄分院刑事判決　　　　94年度上訴字第1717號
　　上訴人　臺灣高雄地方法院檢察署檢察官
　　被　告　甲○○
上列上訴人因被告違反毒品危害防制條例案件，不服臺灣高雄地
方法院94年度訴字第1769號中華民國94年10月20日第一審判決（
起訴案號：臺灣高雄地方法院檢察署94年度毒偵字第3529號，移
送併辦案號：同檢察署94年度毒偵字第5566、7164、8212號），
提起上訴，本院判決如下：
    主  文
原判決撤銷。
甲○○連續施用第一級毒品，處有期徒刑壹年。
扣案之海洛因伍小包（貳小包淨重零點壹貳公克，空包裝重零點
參壹公克；壹小包淨重零點零捌公克，空包裝重零點壹陸公克；
壹小包淨重零點壹壹公克，空包裝重零點貳零公克，壹小包淨重
零點零肆公克，空包裝重零點壹捌公克）均沒收銷燬之。
    事  實
一、甲○○於民國（以下同）93年間因施用毒品案件，經台灣高
    雄地方法院以93年度毒聲字第875 號裁定送觀察、勒戒，因
    認無繼續施用毒品傾向，於93年5 月27日執行完畢釋放，並
    由臺灣高雄地方法院檢察署檢察官以93年度偵字第2254號為
    不起訴處分；詎其於前受觀察勒戒執行完畢釋放後五年以內
    ，猶不知悔改，竟仍基於施用第一級毒品海洛因之概括犯意
    ，自94年4 月13日起至94年9 月27日止，在高雄市○鎮區○
    ○路住處，以針筒注射或將海洛因摻入香煙方式，施用第一
    級毒品海洛因多次，平均每4 、5 天施用1 次。嗣經警於下
    列時地查獲：(一)94年4 月14日20時30分許，在高雄市○鎮區
    ○○路59巷40號其住處查獲，並扣得海洛因2 包（2 小包淨
    重0. 12 公克，空包裝重0.31公克）；(二)94年7 月2 日17時
    10 分 許，在其上開住處前查獲，並扣得第一級毒品海洛因
    1 小包（1 小包淨重0.08公克，空包裝重0.16公克）；(三)94
    年8 月6 日19時10分許，在高雄市○鎮區鎮○路149 號前查
    獲，並扣得第一級毒品海洛因1 小包（1 小包淨重0.11公克
    ，空包裝重0.2 公克）；（四）於94年9 月27日晚上8 時30
    分許，在高雄市○鎮區○○路59巷40號前又為警查獲，並扣
    得其持有之海洛因1 小包（淨重0.04公克，空包裝重0.18公
    克）。
二、案經高雄市政府警察局前鎮分局、苓雅分局移送臺灣高雄地
    方法院檢察署檢察官偵查起訴及函請併案審理。
    理  由
一、上揭施用毒品海洛因之事實，業據被告甲○○於原審及本院
    審理時坦承不諱，且被告甲○○於上開時地為警查獲時所採
    集之尿液，經送高雄市立凱旋醫院鑑驗結果，均呈嗎啡陽性
    反應（海洛因在人體內代謝成嗎啡，係檢驗其尿液中嗎啡反
    應），有前揭醫院94年4 月21日、7 月19日、8 月22日、10
    月11日濫用藥物尿液檢驗報告共4 紙在卷可稽（編號000000
    00、00000000、00000000、00000000號），並有扣案之第一
    級毒品海洛因5 小包可資佐證；扣案之毒品海洛因5 小包經
    送請法務部調查局鑑驗結果，確含第一級毒品海洛因成分（
    貳包淨重0.12公克，空包裝重0.31公克；壹包淨重0.08公克
    ，空包裝重0.16公克；壹包淨重0.11公克，空包裝重0.20公
    克；壹包淨重0.04公克，空包裝重0.18公克），此有該局調
    科壹字第220020349 、00000000 0、000000000 、00000000
    0 號鑑定通知書共4 件在卷可憑，是被告甲○○上開施用毒
    品海洛因之自白核與事實相符。又被告甲○○前因施用毒品
    ，經台灣高雄地方法院以93年度毒聲字第875 號裁定送觀察
    、勒戒，因認無繼續施用毒品傾向，於93年5 月27日執行完
    畢釋放，並由臺灣高雄地方法院檢察署檢察官以93年度偵字
    第2254號為不起訴處分等情，有臺灣高等法院被告前案紀錄
    表、臺灣高雄地方法院檢察署全國施用毒品案件紀錄表及不
    起訴處分書在卷足憑，被告甲○○確係於前受觀察勒戒執行
    完畢釋放後五年內，再為本件施用第一級毒品之犯行，事證
    明確，其犯行已堪認定。
二、按海洛因為毒品危害防制條例第2 條2 項第1 款所規定之第
    一級毒品，被告甲○○施用海洛因，核其所為，係犯毒品危
    害防制條例第10條第1 項施用第一級毒品罪。被告甲○○持
    有第一級毒品，復進而施用，其持有第一級毒品之低度行為
    ，為施用之高度行為所吸收，不另論罪；被告甲○○多次施
    用第一級毒品之犯行，時間緊接，所犯罪名相同，顯係出於
    概括之犯意為之，為連續犯，應依刑法第56條之規定以一罪
    論。公訴人雖未就被告甲○○自94年4 月14日21時40分起至
    94年9 月27日止（含94年度毒偵字第5566、7164、8212號併
    辦部分）施用毒品之犯行起訴，然此部分與已起訴部分有連
    續犯之裁判上一罪關係，為起訴效力所及，本院自應一併審
    理。
三、原審予以論科，固非無見，惟查原審就被告甲○○自94年9
    月20日起至94年9 月27日止之施用海洛因部分未及審究，尚
    有未洽，檢察官上訴請求就被告甲○○自94年9 月20日起至
    94年9 月27日止之施用海洛因部分併案審判，為有理由，原
    判決自應予撤銷改判。審酌被告甲○○前因施用毒品，經觀
    察勒戒後，仍未能戒絕毒品，猶再施用，顯見其不知悔改，
    意志不堅，惟其於本院審理時業已坦承犯行，犯後態度尚佳
    ，且念其施用毒品乃自戕一己之身體健康，尚未害及他人等
    一切情狀，爰量處有期徒刑1 年。又扣案之第一級毒品海洛
    因5 小包（貳包淨重0.12公克，空包裝重0.31公克；壹包淨
    重0.08 公 克，空包裝重0.16公克；壹包淨重0.11公克，空
    包裝重0.20公克；壹包淨重0.04公克，空包裝重0.18公克）
    ，經檢驗結果確為第一級毒品海洛因，已如前述，且該包裝
    因與其內之毒品無法析離，應將之同視為第一級毒品，不問
    屬於被告與否，均應依毒品危害防制條例第18條第1 項前段
    規定宣告沒收銷燬之。
據上論結，應依刑事訴訟法第369 條第1 項前段、第364 條、第
299 條第1 項前段，毒品危害防制條例第10條第1 項、第18條第
1 項前段，刑法第11條前段 、第56條，判決如主文。
本案經檢察官陳國全到庭執行職務。
中　　華　　民　　國　　94　　年　　12　　月　　30　　日
                  刑事第六庭    審判長法  官  王憲義
                                      法  官  李璧君
                                      法  官  張盛喜
以上正本證明與原本無異。
如不服本判決應於收受本判決後10日內向本院提出上訴書狀，其
未敘述上訴理由者，並得於提起上訴後10日內向本院補提理由書
狀（均須按他造當事人之人數附繕本）「切勿逕送上級法院」。
中　　華　　民　　國　　94　　年　　12　　月　　30　　日
　　　　　　　　　　　　　　　　　　　書記官  林明威
附錄本件判決論罪科刑法條：
毒品危害防制條例第10條
施用第一級毒品者，處 6 月以上 5 年以下有期徒刑。
